---
output: github_document
---

<!-- README.md is generated from README.Rmd. Please edit that file -->

```{r, include = FALSE}
knitr::opts_chunk$set(
  collapse = TRUE,
  comment = "#>",
  fig.path = "man/figures/README-",
  out.width = "100%"
)
```

```{r}

```


# cetesR

<!-- badges: start -->
[![CRAN status](https://www.r-pkg.org/badges/version/cetesR)](https://CRAN.R-project.org/package=cetesR)
<!-- badges: end -->

Herramientas para trabajar con valores gubernamentales de México

```{r include=FALSE}
token <- '98f028f762387fd81728858fca4cc4e1ddaa4c538e3d6209f256a6a0ef25021b'
```



## Instalación

Usted puede instalar este paquete en su distribucion de R desde [GitHub](https://github.com/) with:

``` r
# install.packages("devtools")
devtools::install_github("abemorc/cetesR")
```

## Ojetivo

Poder obtener y  analizar informacón actualizada relacionada a los valores gubernamentales

## Uso

```{r example, echo=TRUE}
library(cetesR)

token <- '98f028f762387fd81728858fca4cc4e1ddaa4c538e3d6209f256a6a0ef25021b'

getBono(bono = 'cetes28', fechaInicial = '2023-12-01', fechaFinal = Sys.Date(), token)

```



Estos son los principales instrumentos  que se puede evaluar
```{r catalogo}

catalogo_series

```

```{r}
summary(catalogo_series)
```


Obtener la informacion correspondiente al instrumento financiero

```{r fechas, echo=TRUE}

webscrapBonos()

```

Ejemplo de consulta del la informacion correspondiente a la ultima subasta de los cetes

```{r}
datos <- consultaApiDatoUltimo("SF43936", token = token)
```

Ejemplo de los metadatos obtenidos
```{r}
consultaApiMeta("SF43936", token = token)
```

Ejemplo del historico de datos de los cetes
```{r}
consultaApiDatos("SF43936", '2023-11-01' ,Sys.Date(), token = token)
```


Informacion obtenida de www.banxico.com


