---
output: github_document
---

<!-- README.md is generated from README.Rmd. Please edit that file -->

```{r, include = FALSE}
knitr::opts_chunk$set(
  collapse = TRUE,
  comment = "#>",
  fig.path = "man/figures/README-",
  out.width = "100%"
)
```

# cetesR

<!-- badges: start -->
<!-- badges: end -->

Herramientas para trabajar con valores gubernamentales de México

## Instalación

Usted puede instalar este paquete en su distribucion de R desde [GitHub](https://github.com/) with:

``` r
# install.packages("devtools")
devtools::install_github("abemorc/cetesR")
```

## Ojetivo

Poder obtener y  analizar informacón actualizada relacionada a los valores gubernamentales

```{r example}
library(cetesR)
## Aqui ira un ejemplo
```

## Uso

Estos son los principales instrumentos  que se puede evaluar
```{r catalogo}

catalogo_series

```

```{r}
summary(catalogo_series)
```


Calculo del precio asi como de las fechas exactas de la inversión, considerando el calendario festivo´de México.

```{r fechas, include=FALSE}
## ejemplo fechas
library(timeperiodsR)
pm <- previous_month()
pm_workdays <- workdays(pm)
```


```{r}
pm_workdays
```


# Importante

Esta version aun no esta terminada, falta corregir algunos bugs


